【裁判字號】    99,審宅聲,11
【裁判日期】    990525
【裁判案由】    收回國宅等
【裁判全文】
臺灣臺北地方法院民事裁定            99年度審宅聲字第11號
聲  請  人  臺北市政府
法定代理人  甲○○
代  理  人  乙○○
相  對  人  丙○○
上列當事人間因收回國宅等事件，聲請裁定強制執行，本院裁定
如下：
    主  文
聲請人收回相對人承租門牌號碼臺北市○○街○段二十九號三樓
之國民住宅，准予強制執行。
聲請程序費用新臺幣壹仟元由相對人負擔。
    理  由
一、按國民住宅出租後，積欠租金達3 個月，經催告仍不清償者
    ，國民住宅主管機關得終止租賃契約，並得移送法院裁定後
    強制執行。國民住宅條例第23條第2 款定有明文。
二、本件聲請意旨略以：相對人承租如主文所示之國民住宅乙戶
    ，租期自民國97年11月1 日起至99年10月31日止，每月租金
    新臺幣（下同）10,000元，管理維護費1,100 元，雙方訂有
    臺北市國民住宅租賃契約書（下稱租賃契約），並經臺灣臺
    北地方法院所屬律衡民間公證人事務所公證在案。惟相對人
    自98年1 月起即欠繳租金達5 個月，經聲請人發函催告繳款
    ，未獲置理，聲請人再發函通知相對人終止租賃契約，爰依
    國民住宅條例第23條第2 款規定及租賃契約第12條第1 項第
    2 款約定，為此聲請法院裁定後強制執行等語。
三、經查，聲請人主張之事實，業據提出公證書正本、國民住宅
    租賃契約書、臺北市政府98年5 月12日府都住字第09832083
    000 號函及掛號郵件收件回執、98年6 月10日府都住字第09
    832 959500號函及掛號郵件收件回執等件為證，核屬相符。
    又依兩造所訂臺北市國民住宅租賃契約書第20條約定，聲請
    人對相對人所為之書面通知、催告或其他意思表示，均以相
    對人承租國宅之地址為聯絡處所以郵寄為之，相對人如變更
    地址或聯絡處所，應即以書面通知聲請人更正，如未通知以
    致書函無法送達時，相對人同意以第一次投遞日為送達日，
    如相對人拒收或無人收受而致退回者，亦以郵局第一次投遞
    日為送達日。本件聲請人催告相對人繳納租金、管理費函經
    送達相對人承租國宅之地址，雖以不在遭退回，依上開約定
    ，仍生送達之效力。相對人既積欠租金達3 個月，經催告仍
    不清償，聲請人自得終止租賃契約，並得移送法院裁定後強
    制執行。本件聲請核無不合，應予准許。
四、依非訟事件法第21條第2 項、民事訴訟法第78條，裁定如主
    文。
中    華    民    國    99    年    5     月    25    日
                  民事第六庭法  官  蔡和憲
上為正本係照原本作成。
如對本裁定抗告須於裁定送達後10日內向本院提出抗告狀，並繳
納抗告費新臺幣1,000 元。
中    華    民    國    99    年    5     月    25    日
                            書記官  廖素芳

司法院資訊處製作；財團法人民間司法改革基金會備份。
